臺灣臺南地方法院刑事判決　　　　　　　93年度訴緝字第98號
公　訴　人　臺灣臺南地方法院檢察署檢察官
被　　　告　甲○○　男　27歲.
上列被告因違反毒品危害防制條例案件，經檢察官提起公訴（九
十二年度毒偵字第二０四五號），被告於本院行準備程序時就被
訴犯罪事實為有罪之陳述，本院合議庭裁定由受命法官獨任行簡
式審判程序，判決如下：
    主  文
甲○○施用第一級毒品，累犯，處有期徒刑柒月，扣案殘留有第
一級毒品海洛因之包裝袋壹個、注射針筒壹支均沒收銷燬之。又
連續施用第二級毒品，累犯，處有期徒刑柒月。應執行有期徒刑
壹年，扣案殘留有第一級毒品海洛因之包裝袋壹個、注射針筒壹
支均沒收銷燬之。
    事  實
一、甲○○曾於民國八十八年、八十九年間，兩度因施用毒品案
    件，經本院裁定送勒戒處所觀察、勒戒後，均認為無繼續施
    用毒品之傾向，而由臺灣臺南地方法院檢察署檢察官分別為
    不起訴處分。惟甲○○再度施用毒品，又於九十年一月二十
    日，經本院以九十年度毒聲字第一六二號裁定令入戒治處所
    執行強制戒治，嗣停止戒治付保護管束，於九十一年一月十
    七日保護管束期滿執行完畢；而刑罰部分則由本院以九十年
    度易字第三九三號判決判處有期徒刑四月，於九十年四月三
    十日確定，經與其另案所犯之竊盜案件（經本院以九十年度
    南簡字第一二七號判決判處有期徒刑四月確定）定其應執行
    之刑為有期徒刑七月，於九十一年三月八日執行完畢。
二、詎甲○○仍未戒除毒癮，又基於施用第一級毒品海洛因之犯
    意，於九十二年十月二十七日，在臺南縣仁德鄉○○村○○
    路○段七三二號住處，施用第一級毒品海洛因一次；復基於
    施用第二級毒品安非他命之概括犯意，自九十二年十月二十
    六日起至九十三年十二月十五日止，連續在上址施用第二級
    毒品安非他命多次。嗣於九十二年十月二十八日晚間十一時
    四十分許，為警在嘉義市○○路九十七號臨檢查獲，並扣得
    甲○○所有殘留第一級毒品海洛因之包裝袋一個、注射針筒
    一支；經警對其採尿送驗，呈嗎啡、安非他命陽性反應。其
    後因甲○○逃匿拒未到案接受審判，經本院發佈通緝，於九
    十三年十二月十七日通緝到案後，查獲員警又對甲○○採尿
二、案經嘉義市警察局第一分局報請臺灣嘉義地方法院檢察署檢
    察官呈請臺灣高等法院臺南分院檢察署令轉臺灣臺南地方法
    院檢察署檢察官偵查起訴。
    理  由
一、被告甲○○於偵查中，雖一度否認施用毒品犯行，惟其於本
    院通緝到案後，對於右開事實，均坦承不諱，且其尿液經警
    二度採集送驗結果，分別呈嗎啡、安非他命類陽性反應及安
    非他命類陽性反應，此有嘉義市警察局第一分局九十三年一
    月二十日嘉市警一字第０九三００二０九九一號函檢附之「
    代號與真實姓名對照表」、嘉義市衛生局九十二年十一月十
    七日出具之「檢驗涉嫌毒品及管制藥品之尿液檢體案件」尿
    液檢驗報告、長榮大學毒物研究中心九十二年十二月二十三
    日出具之確認報告、臺南縣警察局歸仁分局採拮嫌疑人尿液
    日出具之確認報告各一紙在卷可稽。又被告於九十二年十月
    二十八日為警查獲當時扣得之白粉一包、注射針筒一支，經
    洛因成分，量微無法秤重（空包裝重０‧一九公克），而送
    驗注射針筒一支，經檢驗結果亦發現有第一級第六項毒品海
    洛因成分殘留，分別有法務部調查局九十二年十一月二十七
    日調科壹字第一八０００一六八一號鑑定通知書、九十三年
    二月十六日調科壹字第０九三０００五六九八０號檢驗通知
    書各一紙附卷可憑，此外並有嘉義市警察局第一分局八掌派
    出所臨檢紀錄表一紙在卷可資佐證，足見被告之自白與事實
    相符，應可採信。本案事證明確，被告犯行已堪認定。
二、查被告曾於八十八年、八十九年間，兩度因施用毒品案件，
    經本院裁定送勒戒處所觀察、勒戒後，均認為無繼續施用毒
    品之傾向，而由臺灣臺南地方法院檢察署檢察官分別為不起
    訴處分，其後又因施用毒品案件，於九十年一月二十日，經
    本院以九十年度毒聲字第一六二號裁定令入戒治處所執行強
    制戒治，嗣停止戒治付保護管束，於九十一年一月十七日保
    護管束期滿執行完畢，有臺灣高等法院被告全國前案紀錄表
    在卷可稽；又被告為前開施用第一級毒品犯行後，毒品危害
    防制條例修正條文業於九十三年一月九日實施，比較修正前
    後之規定，修正前後毒品危害防制條例對於三犯該條例第十
    條之罪者，均明定應依法論罪科刑，且於刑罰方面並無變革
    ，足見修正後毒品危害防制條例之規定於被告並無不利，依
    刑法第二條第一項前段之規定，應適用裁判時即修正後毒品
    危害防制條例之規定。是核被告所為，係於強制戒治執行完
    畢釋放後，五年內再犯毒品危害防制條例第十條第一項、第
    二項之罪。被告施用第一級毒品海洛因、第二級毒品安非他
    命前後持有上開毒品之低度行為，俱為其施用之高度行為所
    吸收，不另論罪，又其施用第二級毒品安非他命多次，時間
    緊接，所犯係構成要件相同之罪，顯係基於概括之犯意反覆
    為之，應依刑法第五十六條連續犯之規定論以一罪，並依法
    加重其刑。被告自九十二年十月二十九日經臺灣嘉義地方法
    院檢察署檢察官訊問後釋放時起，至九十三年十二月十五日
    間施用第二級毒品犯行，雖未據起訴，然與起訴之施用第二
    級毒品犯行有連續犯之裁判上一罪關係，本院自應併予審究
    。末查被告曾因施用毒品案件，經本院以九十年度易字第三
    九三號判決判處有期徒刑四月確定，又曾因竊盜案件，經本
    院以九十年度南簡字第一二七號判決判處有期徒刑四月確定
    ，經定其應執行之刑為有期徒刑七月，於九十一年三月八日
    執行完畢，此同有臺灣高等法院被告全國前案紀錄表在卷可
    稽，其於前開有期徒刑執行完畢後五年內再犯本案有期徒刑
    以上之罪，為累犯，應依刑法第四十七條之規定，分別就其
    所犯毒品危害防制條例第十條第一項、第二項之罪加重其刑
    ，並就其所犯毒品危害防制條例第十條第二項之施用第二級
    毒品罪遞加重之。爰審酌被告沉迷毒品，經強制戒治後仍未
    戒除毒癮，不知戒慎，且本次施用第二級毒品安非他命之時
    間非短，惟犯後坦承犯行、態度良好、尚有悔意等一切情狀
    ，量處如主文所示之刑，並定其應執行之刑，以示懲儆。扣
    案之包裝袋一個、注射針筒一支經送鑑驗結果，均有第一級
    第六項毒品海洛因殘留，且殘留之毒品海洛因成分業已無法
    與扣案之包裝袋、注射針筒分離，此觀法務部調查局鑑驗結
    果，均無法分離秤重自明，是扣案之包裝袋一個、注射針筒
    一支均應依毒品危害防制條例第十八條第一項前段宣告沒收
    銷燬之。
據上論斷，應依刑事訴訟法第二百九十九條第一項前段、第二百
七十三條之一第一項，毒品危害防制條例第十條第一項、第二項
、第十八條第一項前段，刑法第十一條前段、第五十六條、第四
十七條、第五十一條第五款，判決如主文。
本案經檢察官乙○○到庭執行職務。
中　　華　　民　　國　　94　　年　　3　　月　   11  　日
                        臺灣臺南地方法院刑事第四庭
　　　　　　　　　              法　官　周紹武
以上正本證明與原本無異。
如不服本判決，應於判決送達後10日內，向本院提出上訴狀。
　　　　　　　　　　　　　　　　書記官　許美惠
中　　華　　民　　國　　94　　年　　3　　月　   11  　日
附錄本案論罪科刑法條全文：
毒品危害防制條例第10條
施用第 1 級毒品者，處六月以上五年以下有期徒刑。
施用第 2 級毒品者，處三年以下有期徒刑。
